臺灣新竹地方法院刑事判決
                                      110年度易字第530號
公  訴  人  臺灣新竹地方檢察署檢察官
被      告  龔義德


上列被告因竊盜案件，經檢察官提起公訴（110年度偵字第2882
號），本院依簡式審判程序判決如下：
    主  文
龔義德犯攜帶兇器竊盜罪，累犯，處有期徒刑捌月。未扣案之犯
罪所得即電線貳拾公尺、洗碗槽及配件壹組、切割機壹台，沒收
之，於全部或一部不能沒收或不宜執行沒收時，追徵其價額。
    事實及理由
一、本件犯罪事實及證據，除犯罪事實欄一、第6至9行應更正「
    …侵入該建築物，持現場取得客觀上足對人之生命身體構成
    威脅、足供兇器使用之美工刀1支，切斷蘇淑敏所有置於該
    建築物三樓之電線，並竊取前揭電線20公尺、洗碗槽及配件
    1組、切割機1台等物，得手後隨即離開現場。…」；證據並
    所犯法條欄應補充「被告龔義德於本院審理時之自白」外，
    餘均引用檢察官起訴書之記載（如附件）。
二、論罪科刑
（一）核被告所為，係犯刑法第321條第1項第3款之攜帶兇器竊
      盜罪。
（二）被告①於104年間，因毒品案件，經本院以105年度審簡字
      第7號判決判處有期徒刑5月確定；②於105年間，因毒品案
      件，經本院以105年度竹北簡字第208號判決判處有期徒刑
      6月確定；③於105年間，因竊盜等案件，經本院以105年度
      易字第911號判決判處有期徒刑1年、10月、5月、2月，分
      別應執行有期徒刑1年4月、6月確定；④於105年間，因竊
      盜案件，經本院以106年度易字第87號判決判處有期徒刑1
      0月確定。上開③至④案件，經本院以106年度聲字第844號
      裁定，定應執行有期徒刑2年7月確定，並與①至②案件接續
      執行，於108年4月10日假釋出監，嗣於108年11月8日假釋
      期滿未經撤銷視為執行完畢等情，有臺灣高等法院被告前
      案紀錄表1份在卷可稽，其於前案執行完畢後5年內故意再
      犯本案有期徒刑以上之罪，為累犯，經審酌其情節暨罪刑
      相當原則，應依刑法第47條第1項之規定，加重其刑。
（三）爰審酌被告不知勉力謀事，依循正途以獲取一己所需財物
      ，而為竊盜犯行，堪認其自我檢束能力之低弱，顯不尊重
      他人之財產權，實屬不該，惟念其犯後坦承犯行，態度尚
      可，兼衡被告有人力仲介之工作經歷，及被害人財物價值
      ，暨其犯罪動機、目的、手段、品行、生活狀況（警詢自
      陳家庭經濟狀況為小康）、智識程度為高中肄業等一切情
      狀，量處如主文所示之刑，以資懲儆。
（四）按犯罪所得，屬於犯罪行為人者，沒收之。但有特別規定
      者，依其規定；前二項之沒收，於全部或一部不能沒收或
      不宜執行沒收時，追徵其價額，刑法第38條之1第1項、第
      3項分別定有明文。查被告行竊之犯罪所得即電線20公尺
      、洗碗槽及配件1組、切割機1台，雖未據扣案，仍應依刑
      法第38條之1第1項、第3項之規定，予以宣告沒收，於全
      部或一部不能沒收或不宜執行沒收時，追徵其價額。
據上論斷，應依刑事訴訟法第273條之1第1項、第299條第1項前
段、第310條之2、第454條第2項，判決如主文。
本案經檢察官黃翊雯提起公訴，檢察官陳中順到庭執行職務。
中　　華　　民　　國　　110 　年　　9 　　月　　28　　日
                  刑事第七庭  法　官  王子謙
以上正本證明與原本無異。
如不服本判決應於收受本判決後20日內向本院提出上訴書狀，上
訴書狀應敘述具體理由。上訴書狀未敘述上訴理由者，應於上訴
期間屆滿後20日內補提理由書狀於本院（均須按他造當事人之人
數附繕本）「切勿逕送上級法院」。
中　　華　　民　　國　　110 　年　　9 　　月　　28　　日
                              書記官  廖宜君
附錄本案論罪科刑法條全文：
刑法第321條
犯前條第一項、第二項之罪而有下列情形之一者，處六月以上五
年以下有期徒刑，得併科五十萬元以下罰金：
一、侵入住宅或有人居住之建築物、船艦或隱匿其內而犯之。
二、毀越門窗、牆垣或其他安全設備而犯之。
三、攜帶兇器而犯之。
四、結夥三人以上而犯之。
五、乘火災、水災或其他災害之際而犯之。
六、在車站、港埠、航空站或其他供水、陸、空公眾運輸之舟、
    車、航空機內而犯之。
前項之未遂犯罰之。 
（附件）
臺灣新竹地方檢察署檢察官起訴書
                                     110年度偵字第2882號
　　被　　　告　龔義德　男　44歲（民國00年0月00日生）
　　　　　　　　　　　　住○○市○區○○里0鄰○○路0號
　　　　　　　　　　　　國民身分證統一編號：Z000000000號
上列被告因竊盜案件，已經偵查終結，認應提起公訴，茲將犯罪
事實及證據並所犯法條分敘如下：
　　　　犯罪事實
一、龔義德因竊盜等案件，經臺灣新竹地方法院定應執行有期徒
    刑2年7月，於民國105年6月29日入監，至108年4月10日假釋
    出監，於108年11月8日假釋期滿，視為執行完畢。猶不知悔
    改，意圖為自己不法之所有，於109年8月2日21時許，見蘇
    淑敏所有位於新竹縣○○市○○路0段000號之建築物無人看管，
    遂徒手敲擊玻璃窗後侵入該建築物，並使用客觀上足以作為
    兇器之美工刀剪斷蘇淑敏所有所有置放該屋3樓內之電線20
    公尺、洗碗槽1臺、切割機1臺(市值共計新臺幣【下同】2萬
    2,000元），得手後隨即徒步離開現場。嗣經蘇淑敏發現並
    報警處理，始悉上情。
二、案經新竹縣政府警察局竹北分局報告偵辦。
　　　　證據並所犯法條
一、上揭犯罪事實，業據被告龔義德於本署偵查中坦承不諱，核
    與證人即被害人蘇淑敏於警詢中之證述情節相符，並有現場
    照片、新竹縣政府警察局現場勘查報告、內政部警政署刑事
    警察局鑑定書(發文字號刑生字第1090090672號)等在卷可資
    佐證，被告犯嫌，已堪認定。
二、核被告龔義德所為，係犯刑法第321條第1項第3款之攜帶兇
    器加重竊盜罪嫌。另被告有事實欄所載之犯罪科刑執行完畢
    情形，有本署刑案資料查註紀錄表在卷可稽，其於受徒刑執
    行完畢5年以內故意再犯有期徒刑以上之罪，為累犯，請依
    刑法第47條第1項規定及大法官解釋第775號意旨裁量加重其
    刑。另被告犯罪所得電線20公尺、洗碗槽1臺、切割機1臺，
    未經扣案，請依修正後刑法第38條之1第1項前段、第3項規
    定，宣告沒收，於全部或一部不能沒收或不宜執行沒收時，
    追徵其價額。 
三、依刑事訴訟法第251條第1項提起公訴。
　　此　致
臺灣新竹地方法院
中　　華　　民　　國　 110　　年　　 6　　月　　24　　日
　　　　　　　　　　　　　　　檢　察　官　黃翊雯　
本件正本證明與原本無異
中　　華　　民　　國　 110　　年　　 7　　月　　 6　　日
　　　　　　　　　　　　　　　書　記　官  徐晨瑄
附錄本案所犯法條：
中華民國刑法第321條第1項第3款
犯前條第一項、第二項之罪而有下列情形之一者，處六月以上五
年以下有期徒刑，得併科五十萬元以下罰金：
三、攜帶兇器而犯之。